---
title: "clase plots"
author: "MenaDT"
date: "2023-02-14"
output: html_document
---


Histogramas:
Histogramas de àrea (freq=FALSE)
Histogramas de frecuencias

Gràficos Bidimensionales:
Scatter plot (gráfico de puntos)
Se pueden agregar lìneas para clarificar el gràfico

Para graficar dos gráficos en una misma pantalla.
par (mfrow=c(1,2)) (filas, columnas)
luego tengo que volver a poner en 1x1 par(mfrow=c(1,1))

Poner todos los gráficos en la misma escala si estoy comparando lo mismo.

Poner nombre a todos los gráficos.

Gràfico de Mosaicos
El mejor gràfico para comparar variables categóricas
Primero hay que ver las columnas. La altura es sobre la proporciòn en la misma columna.

Luego, el ancho de la columna sí tiene que ver con la cantida de casos.

La alineación es algo que el ojo humano lo identifica claramente.


plot de un data frame, me compara todos con todos.
```{r}
data("mtcars")

```

atach(dataframe) lo que hace es separar cada variable por separado. Hay que tener cuidado que no se pise con otra variable.
Si trabajamos con más de una base de datos, pueden haber variables que se llamen igual.
Conviene trabajar siempre con el dataframe. Siguen relacionadas con el data frame.

```{r}
attach(mtcars)


```

```{r}
library(ggplot2)
library(babynames)
library(earth)
```


```{r}
qplot(mpg, wt, data=mtcars,
      colour=factor(cyl))
```


El ggplot hay que ir haciéndolo de a capas.

```{r}
ggplot(mtcars, 
       aes(x=cyl)) + 
      geom_bar(aes(y=..prop..),stat="count", width = 0.2, fill="gray4") +
      labs(x="Cilindros", y="Proporciones", title="Gràfico") 

```

```{r}



