---
title: "Clase Estadística Descriptiva"
author: "Martin Menalled"
date: "2023-02-08"
output:
  html_document:
    df_print: paged
    toc: yes
  html_notebook:
    theme: lumen
    toc: yes
    toc_float: yes
subtitle: "Laboratorio de Datos"
---

```{r setup, include=FALSE}
knitr::opts_chunk$set(echo = TRUE)
```


Consigna inicial:

Utilizando el set de datos **ar_properties.csv**, construir un dataset más pequeño que tenga las propiedades de Boedo, Colegiales, Centro / Microcentro, Mataderos y Puerto Madero.
*Cuántas propiedades hay en cada barrio?*

```{r}
datos <- read.csv("ar_properties.csv")
filtro_barrios <- is.element(datos$l3,"Boedo") |
                              is.element(datos$l3,"Colegiales") |
                              is.element(datos$l3,"Centro / Microcentro") |
                              is.element(datos$l3,"Mataderos") |
                              is.element(datos$l3,"Puerto Madero")
filtro_localidad <- is.element(datos$l2,"Capital Federal")
filtro_pais <- is.element(datos$l1,"Argentina")
filtros <- filtro_pais & filtro_localidad & filtro_barrios

datos_filtrados <- datos[filtros,]
datos_filtrados

```

### Tamaño de las propiedades
1. A partir de los datos,¿existen propiedades con datos faltantes en términos de superficie y número de ambientes?

Propiedades con superficie total faltante:
```{r}
nrow(datos_filtrados[is.na(datos_filtrados$surface_total),])

```

Propiedades con superficie cubierta faltante:
```{r}
nrow(datos_filtrados[is.na(datos_filtrados$surface_covered),])

```
Propiedades con número de ambientes faltante:
```{r}
nrow(datos_filtrados[is.na(datos_filtrados$rooms),])

```

Propiedades con número de ambientes y superficie faltante:
```{r}
nrow((datos_filtrados[is.na(datos_filtrados$rooms)&is.na(datos_filtrados$surface_total),]))
```
2. Visualizar la superficie y número de habitaciones en cada barrio. Sugerencia: Construir histogramas para las superficies, y barplots para el número de habitaciones

#Superficies por barrio
```{r}
hist(datos_filtrados$surface_covered[datos_filtrados$l3=="Boedo"],
     col="green4", main = "Superficie en Boedo", right=TRUE, 
     breaks = 50, xlim=c(1,600), xlab = "Metros cuadrados totales",
     ylab="Cantidad")

hist(datos_filtrados$surface_covered[datos_filtrados$l3=="Boedo"],
     col="green4", main = "Superficie en Boedo (hasta 100 metros
     cuadrados)", right=TRUE, breaks = 1000, xlim=c(1,100), xlab =
    "Metros cuadrados totales",ylab="Cantidad")
```
```{r}
barplot(sort(table(datos_filtrados$rooms[datos_filtrados$l3==
            "Boedo"]),decreasing=TRUE), cex.names=1.4,
            col="green4",main="Cantidad de Ambientes en Boedo", ylim=c(0,250))

```

```{r}
hist(datos_filtrados$surface_covered[datos_filtrados$l3==
                                       "Colegiales"],col="blue4", main = "Superficie en Colegiales", right=TRUE, 
     breaks = 750, xlim=c(1,900), xlab = "Metros cuadrados 
     totales",ylab="Cantidad")

hist(datos_filtrados$surface_covered[datos_filtrados$l3=="Colegiales"],
     col="blue4", main = "Superficie en Colegiales (hasta 100 metros
     cuadrados)", right=TRUE, 
     breaks = 1000, xlim=c(1,100), xlab = "Metros cuadrados 
     totales",ylab="Cantidad")

barplot(sort(table(datos_filtrados$rooms[datos_filtrados$l3==
            "Colegiales"]),decreasing=TRUE), cex.names=1.4,
            col="blue4",main="Cantidad de Ambientes en
            Colegiales", ylim=c(0,350))

hist(datos_filtrados$surface_covered[datos_filtrados$l3==
    "Centro / Microcentro"], col="red4", main = "Superficie
    en Centro / Microcentro ", right=TRUE, breaks = 750,
     xlab = "Metros cuadrados totales",
    ylab="Cantidad", xlim=c(1,1000))

hist(datos_filtrados$surface_covered[datos_filtrados$l3==
    "Centro / Microcentro"], col="red4", main = "Superficie
    en Centro / Microcentro (hasta 100 metros
     cuadrados)", right=TRUE, breaks = 10000,xlab = "Metros cuadrados totales",
    ylab="Cantidad", xlim=c(1,200))

barplot(sort(table(datos_filtrados$rooms[datos_filtrados$l3==
        "Centro / Microcentro"]),decreasing=TRUE),
        cex.names=1.4, col="red4",main="Cantidad de Ambientes en
        Centro / Microcentro", ylim=c(0,350))


hist(datos_filtrados$surface_covered[datos_filtrados$l3==
    "Puerto Madero"], col="orange3", main = "Superficie en 
    Puerto Madero", right=TRUE,breaks = 750, xlim=c(1,1000), xlab = "Metros cuadrados totales",ylab="Cantidad")

hist(datos_filtrados$surface_covered[datos_filtrados$l3==
    "Puerto Madero"], col="orange3", main = "Superficie en 
    Puerto Madero (hasta 100 metros
     cuadrados)", right=TRUE,breaks = 5000, xlim=c(1,200), xlab = "Metros cuadrados totales",ylab="Cantidad")

barplot(sort(table(datos_filtrados$rooms[datos_filtrados$l3==
            "Puerto Madero"]),decreasing=TRUE), cex.names=1.4,
            col="orange3",main="Cantidad de Ambientes en Puerto
            Madero", ylim=c(0,350))


```

#3. A partir de los gráficos realizados en el punto anterior, explorar la posibilidad de que haya datos faltantes que estén codificados de otra forma.

Hay propiedades que figuran con una superficie total de 0 metros cuadrados, lo cual es imposible. Podemos pensar que son datos faltantes codificados como 0.

4. Caracterizar la superficie de una propiedad típica de este dataset usando promedio, desvío estandar, mediana y cuartiles. Calcular estas magnitudes para cada barrio y
presentarlas en una tabla que permita compararlas. A partir de esta tabla, responder:
a) ¿Cómo es el promedio comparado con la mediana?
b) ¿Entre qué valores varían las superficies?
c) ¿Dónde está la propiedad con superficie más grande?
d) ¿Dónde varía más el tamaño de las propiedades?

Promedio de Superficie
```{r}
barrios <- unique(datos_filtrados$l3)
barrios <- barrios[!is.na(barrios)]
promedio <- c()
desvio <- c()
mediana <- c()
minimo <- c()
maximo <- c()
Cuartil1 <- c()
cuartil3 <- c()
for (barrio in barrios) {
  promedio <- c(promedio,
                mean(datos_filtrados$surface_total
                     [datos_filtrados$l3==barrio],na.rm = T))
  desvio <- c(desvio, sd(datos_filtrados$surface_total
                     [datos_filtrados$l3==barrio],na.rm = T))
  mediana <- c(mediana, median(datos_filtrados$surface_total
                     [datos_filtrados$l3==barrio],na.rm = T))
  minimo <- c(minimo, min(datos_filtrados$surface_total
                     [datos_filtrados$l3==barrio],na.rm = T))
  maximo <- c(maximo, max(datos_filtrados$surface_total
                     [datos_filtrados$l3==barrio],na.rm = T))
  Cuartil1 <- c(Cuartil1, quantile(datos_filtrados$surface_total
                     [datos_filtrados$l3==barrio],na.rm = T, 
                     probs = 0.25))
   cuartil3 <- c(cuartil3, quantile(datos_filtrados$surface_total
                     [datos_filtrados$l3==barrio],na.rm = T, 
                     probs = 0.75))
}

resumen <- data.frame(Barrio=barrios, Minimo=minimo, C1=Cuartil1, C2=mediana, Promedio=promedio, C3=cuartil3, Maximo=maximo, Desvio_Standar=desvio)
resumen
```

4.a
En todos los casos el promedio es muy superior a la mediana.

4.b
Boedo entre 10 y 12700
Colegiales entre y 4500
Centro / Microcentro entre 10 y 23400
Puerto Madero entre 0 y 10400
Mataderos entre 18 y 2700

4.c
El barrio con la superficie más grande es Centro / Microcentro

4.d
En el barrio que más varían las superficies es Centro / Microcentro

#5
Construir boxplot sum(datos_filtrados$surface_covered[datos_filtrados$l3==barrio],paralelos para la superficie y el número de habitaciones, separados por barrio.

```{r}
datos_filtrados$l3 <- droplevels(datos_filtrados$l3)
boxplot(surface_total ~ l3, datos_filtrados, pch=18,las=0, outline=FALSE, cex.axis=0.7)
boxplot(rooms ~ l3, datos_filtrados, pch=18, outline=FALSE, cex.axis=0.7)
```
#6
Explorar el tamaño de una habitación promedio en los distintos barrios. Construir esta variable con el nombre surface_covered / rooms

```{r}
hab_prom <- c()
for (barrio in barrios){
    hab_prom <- c(hab_prom,mean(datos_filtrados$surface_covered[datos_filtrados$l3==barrio]/
                                  datos_filtrados$rooms[datos_filtrados$l3==barrio], na.rm = T))
}
resumen$Habitacion_promedio <- hab_prom
resumen

barplot(resumen$Habitacion_promedio, names.arg = resumen$Barrio, cex.names = 0.7)
```


#2. Relación entre el precio y las caracterı́sticas de una propieda.
Retener únicamente las propiedades cuyo precio esté en dolares.

```{r}
datos_filtr_usd <- datos_filtrados[is.element(datos_filtrados$currency,"USD"),]
datos_filtr_usd


```

1. Construir la variable fondo, calculada como surface total - surface covered.

```{r}
datos_filtr_usd$fondo <- datos_filtr_usd$surface_total-datos_filtr_usd$surface_covered
datos_filtr_usd 
```

```{r}
colores=c("gray2", "blue", "red")

datos_filtr_usd$operation_type <- factor(datos_filtr_usd$operation_type, levels = c("Venta", "Alquiler", "Alquiler temporal"))

plot(jitter(datos_filtr_usd$surface_total), jitter(datos_filtr_usd$price), main="Precio por superficie total", type="p",xlab="Superficie Total", ylab="Precio (USD)", xlim = c(0,500), ylim = c(0,2000000),col =colores[datos_filtr_usd$operation_type])
legend("topright",legend=levels(datos_filtr_usd$operation_type), fill=colores)

plot(datos_filtr_usd$surface_total, log(datos_filtr_usd$price), main="Precio por superficie total (log)", type="p",xlab="Superficie Total", ylab="Precio (USD)",xlim = c(0,2000),col =colores[datos_filtr_usd$operation_type] )
legend("topright",legend=levels(datos_filtr_usd$operation_type), fill=colores)


```


```{r}
plot(jitter(datos_filtr_usd$surface_covered), jitter(datos_filtr_usd$price), main="Precio por superficie Cubierta", type="p",xlab="Superficie Cubierta", ylab="Precio (USD)", xlim = c(0,500), ylim = c(0,1000000),col =colores[datos_filtr_usd$operation_type])


plot(jitter(datos_filtr_usd$surface_covered), log(datos_filtr_usd$price), main="Precio por superficie Cubierta (log)", type="p",xlab="Superficie Cubierta", ylab="Precio (USD)", xlim = c(0,2000),col =colores[datos_filtr_usd$operation_type])
legend("topright",legend=levels(datos_filtr_usd$operation_type), fill=colores)


```
```{r}
plot(jitter(datos_filtr_usd$fondo[datos_filtr_usd$fondo>0]), jitter(datos_filtr_usd$price[datos_filtr_usd$fondo>0]), main="Precio por fondo", type="p",xlab="Fondo", ylab="Precio (USD)",col =colores[datos_filtr_usd$operation_type[datos_filtr_usd$fondo>0]],xlim=c(0,50),ylim=c(0,300000))
legend("topright",legend=levels(datos_filtr_usd$operation_type[datos_filtr_usd$fondo>0]), fill=colores)


plot(datos_filtr_usd$fondo[datos_filtr_usd$fondo>0],
     log(datos_filtr_usd$price[datos_filtr_usd$fondo>0]), main="Precio por fondo (log)",
     type="p",xlab="Fondo", ylab="Precio (USD)",
     col=colores[datos_filtr_usd$operation_type[datos_filtr_usd$fondo>0]],
     xlim=c(0,5), ylim=c(0,100000))

legend("topright",legend=levels(datos_filtr_usd$operation_type[datos_filtr_usd$fondo>0]), fill=colores)

```

```{r}
datos_filtr_usd$hab_prom <- datos_filtr_usd$surface_covered/datos_filtr_usd$rooms

plot(datos_filtr_usd$hab_prom, datos_filtr_usd$price, main="Precio por Habitacion Promedio", type="p",xlab="Habitación promedio (en m2)", ylab="Precio (USD)",xlim = c(0,100),ylim = c(0,6000),col =colores[datos_filtr_usd$operation_type])
legend("topright",legend=levels(datos_filtr_usd$operation_type), fill=colores)


plot(datos_filtr_usd$hab_prom, log(datos_filtr_usd$price), main="Precio por Habitacion Promedio (log)", type="p",xlab="Habitación promedio (en m2)", ylab="Precio (USD)", xlim = c(0,80), col =colores[datos_filtr_usd$operation_type])
legend("topright",legend=levels(datos_filtr_usd$operation_type), fill=colores)


```

#3. Explorar el precio en función del tipo de propiedad. Visualizar como se reparten estas propiedades por los distintos barrios, y qué precios tienen.

```{r}
boxplot(price ~ property_type, datos_filtr_usd, pch=18,las=2, outline=FALSE, cex.axis=0.7,xlab="", main="Precio por tipo de propiedad")

for (barrio in barrios){
  boxplot(price ~ property_type, datos_filtr_usd[datos_filtr_usd$l3==barrio,], pch=18,las=2, outline=FALSE, cex.axis=0.7,xlab="", main=paste("Precio por tipo de propiedad", barrio))
}
```


