---
title: "TP Extra"
author: "MenaDT"
date: "2023-02-14"
output: html_document
---
#Reexplorando PROPERATI

##Este notebook
En este notebook el objetivo es que ustedes puedan emplear lo visto en el notebook Nociones básicas de estadística descriptiva para caracterizar y repensar el dataset de propiedades de ar_properties.csv.

Proponemos una serie de preguntas guía a responder usando las herramientas presentadas en el notebook de estadística descriptiva. En todas la preguntas propuestas, el objetivo es que identifiquen alguna medida o visualización que les ayude a responder la pregunta conceptual realizada. Esto significa que todo gráfico o número debería ir acompañado de una interpretación del significado que ustedes asignen al mismo.

##Primera parte
Construya un subset de los datos totales filtrando propiedades de Capital Federal, tipo de operación Venta y moneda en dólares.

```{r}
datos_totales <- read.csv("ar_properties.csv")
datos <- datos_totales[is.element(datos_totales$l2,"Capital Federal") &
                         is.element(datos_totales$operation_type,"Venta") &
                        is.element(datos_totales$currency,"USD"),]
```

¿Es el precio por metro cuadrado igual en toda el dataset? ¿Cómo varía? Cree precio por metro cuadrado (precio por m2). Caracterice esta variable usando las herramientas de estadística descriptiva vistas.

```{r}
datos$precio_por_m2 <- datos$price[is.numeric(datos$surface_total)&datos$surface_total>0] / datos$surface_total[is.numeric(datos$surface_total)&datos$surface_total>0]
```

